臺灣士林地方法院刑事判決　　　　　100年度審簡上字第52號
上　訴　人
即　被　告　王姿人
輔　佐　人
即被告之母　陳慧芳
上列上訴人即被告因竊盜案件，不服本院士林簡易庭於中華民國
100 年2 月25日所為100 年度士簡字第89號第一審刑事簡易判決
（聲請簡易判決處刑案號：臺灣士林地方法院檢察署100 年度速
偵字第5 號），提起上訴，本院管轄第二審之合議庭判決如下：
    主  文
上訴駁回。
王姿人緩刑貳年，緩刑期間付保護管束，並應依執行檢察官之指
示，前往醫療機構完成精神治療之適當處遇措施。
    事實及理由
一、本案經本院審理結果，認第一審判決以上訴人即被告王姿人
    犯刑法第320 條第1 項竊盜罪，量處拘役30日，並諭知易科
    罰金之折算標準為新臺幣（下同）1,000 元折算1 日，認事
    用法及量刑均無不當，應予維持，除引用第一審刑事簡易判
    決書記載之事實、證據及理由（如附件）外，並補充證據如
    下：被告王姿人於本院準備程序時之自白（參見本院民國10
    0 年5 月11日準備程序筆錄第2 頁）。
二、被告王姿人上訴意旨略以：被告係因精神疾病致生情緒失控
    行為而為本件犯行，其屬情有可原，原審量刑過重請求輕判
    云云。惟按量刑輕重，係屬事實審法院得依職權自由裁量之
    事項，苟已斟酌刑法第57條各款所列情狀而未逾越法定刑度
    ，不得遽指為違法（最高法院72年臺上第6696號、75年臺上
    第70 33 號等判例意旨參照）；且在同一犯罪事實與情節，
    如別無其他加重或減輕之原因，下級審量定之刑，亦無過重
    或失輕之不當情形，則上級審法院對下級審法院之職權行使
    ，原則上應予尊重（最高法院85年度臺上字第2446號判決參
    照）。又量刑之輕重，固屬事實審法院得依職權自由裁量之
    事項，惟仍應受比例原則及公平原則之限制，否則其判決即
    非適法。刑事審判旨在實現刑罰權分配的正義，故法院對有
    罪被告之科刑，應符合罪刑相當之原則，使輕重得宜，罰當
    其罪，以契合社會之法律感情，此所以刑法第57條明定科刑
    時應審酌一切情狀，尤應注意該條各款所列事項以為科刑輕
    重之標準（最高法院95年度臺上字第1662號判決參照）。經
    查：上訴人即被告於本院準備程序中坦承犯行，且有原審判
    決所列證據可資佐證，足認被告係犯刑法第320 條第1 項之
    竊盜罪。原審法院以被告罪證明確，量處拘役30日，並諭知
    如易科罰金以1,000 元折算1 日，其認事用法尚無違誤，量
    刑亦屬妥適，上訴人以上述意旨提起上訴，並無理由，應予
    駁回。
三、末查，被告前未曾因故意犯罪受有期徒刑以上刑之宣告，此
    有臺灣高等法院被告前案紀錄表1 份在卷可參，本院斟酌被
    告犯後均能坦承犯行，並於本院審理時當庭深表悔悟，犯後
    態度良好。另參以被告之輔佐人即被告之母親陳慧芳到庭所
    陳，被告前因減肥不當，導致引發身體及精神上之後遺症，
    出現經常性歇斯底里、失憶及強迫性行為，但被告因無法自
    覺發現上情而抗拒就醫，以致脫離理性控制自我行為而為竊
    盜犯行云云，此亦有馬偕紀念醫院乙種診斷證明書內載被告
    有未明示之飲食障礙、疑似情感性精神病、人格違常等病徵
    附卷可參（本院簡上卷第20頁），本院認被告上訴意旨及輔
    佐人前開所陳堪為採信，被告應係情緒一時失控而為本件犯
    行，經此偵審教訓及科刑宣告，應當知所警惕，信無再犯之
    虞，本院因認對其宣告之刑以暫不執行為適當，爰依刑法第
    74條第1 項第1 款之規定併予宣告緩刑2 年。又被告目前業
    已自行前往專業機構接受治療，為使被告能於本案從中深切
    記取教訓，避免其再度犯罪，並回復精神正常狀態、導正其
    前開偏差之行為，有令其於緩刑期間內繼續接受治療，以控
    制其疾病狀況之必要，為確保其繼續治療，爰併依同法第74
    條第2 項第6 款之規定，命被告應於緩刑期間，前往執行檢
    察官指定之醫療機構完成精神治療之適當處遇措施。復依刑
    法第93條第1 項第2 款之規定，諭知於緩刑期間付保護管束
    ，以勵自新。
四、被告經合法通知，並無正當理由未於審判期日到場，爰不待
    其陳述，逕為一造缺席判決。
五、據上論斷，應依刑事訴訟法第455 條之1 第1 項、第3 項、
    第368 條、第373 條、第371 條，刑法第74條第1 項第1 款
    、第2 項第6 款、第93條第1 項第2 款，判決如主文。
本案經檢察官孟玉梅到庭執行職務。
中    華    民    國    100    年    5    月    30    日
                  刑事第一庭審判長法  官  李育仁
                                  法  官  莊明達
                                  法  官  王沛雷
以上正本證明與原本無異。
本件不得上訴。
                                  書記官  吳尚文
中    華    民    國    100    年    5    月    30    日